【裁判字號】    97,訴,2398
【裁判日期】    980220
【裁判案由】    毒品危害防制條例
【裁判全文】
臺灣臺北地方法院刑事判決              97年度訴字第2398號
公  訴  人  臺灣臺北地方法院檢察署檢察官
被      告  甲○○
上列被告因毒品危害防制條例案件，經檢察官提起公訴（97年度
毒偵字第3614號），被告於準備程序中先就被訴事實為有罪之陳
述，經本院告以簡式審判之旨，並聽取當事人之意見後，本院合
議庭裁定行簡式審判程序，判決如下：
    主  文
甲○○施用第一級毒品，累犯，處有期徒刑伍月，如易科罰金，
以新台幣壹仟元折算壹日。扣案第一級毒品海洛因（淨重1.67
公克）沒收銷燬之，注射針筒壹支，沒收。
    事  實
一、甲○○曾於民國93年間，因施用毒品案件，經臺灣板橋地方
    法院以93年度毒聲字第251號裁定送觀察、勒戒後，認有繼
    續施用毒品之傾向，經同法院以94年度毒聲字第421號裁定
    送戒治所強制戒治，於94年7月29日戒治完畢出所後，並經
    臺灣板橋地方法院檢察署檢察官以94年戒毒偵字第326號為
    不起訴處分確定。又甲○○於前因違反毒品危害防制條例、
    偽造印文等案件，經法院分別判處期徒確定，嗣因減刑應執
    行有期徒刑10月確定，於96年1月23日執行完畢，猶不知悔
    改，復基於施用第一級毒品海洛因之犯意，於97年10月28
    日晚間11時許，在位在台北市文山區○○○路咖啡店之廁所
    內，以注射方式，施用海洛因1次。嗣於翌日（29日）凌晨0
    時20分許，甲○○徒步行經台北市○○區○○街113號2樓前
    ，經警盤查時，並於警方發覺其有施用毒品犯行前，主動向
    警坦承其有施用海洛因，並交付隨身所有之海洛因1包（淨
    重1.67公克）、注射針筒1支。
二、案經臺北市政府警察局松山分局報告臺灣臺北地方法院檢察
    署檢察官偵查起訴。
    理  由
一、訊據被告甲○○對於在上開有施用第一級毒品海洛因之犯罪
    事實，均坦承不諱，且被告為警查獲後所採集尿液經送臺灣
    尖端先進生技醫藥股份有限公司鑑驗結果，確呈嗎啡、可待
    因類陽性反應，此有該公司於97年11月12日所出具之濫用藥
    物檢驗報告1份在卷足憑（見3614號毒偵卷第55頁）；另扣
    案被告所有之米白色粉末一包經送法務部調查局濫用藥物實
    驗室鑑定結果，實稱送驗粉末檢品1包含第一級毒品海洛因
    成分，淨重1.67公克（空包裝重0.37公克），純度42.89％
    ，純質淨重0.72公克，有該實驗室97年11月17日調科壹字第
    09723043420號毒品鑑定書一份在卷可稽（見同上偵卷第47
    頁），復有扣案上開第一級毒品海洛因1小包、注射針筒1支
    扣案可為佐證，被告任意性自白，確與事實相符，可堪採信
    。查被告前因施用毒品案件，經本院於93年間裁定送觀察、
    勒戒，認有繼續施用毒品之傾向，經本院於94年間裁定令入
    戒治處所施以強制戒治，於94年7月29日戒治完畢出所，經
    臺灣板橋地方法院檢察署檢察官以94年戒毒偵字第326號為
    不起訴處分確定，有臺灣高等法院被告前案紀錄表等件在卷
    可參，被告於強制戒治完畢後五年內再犯本案，依毒品危害
    防制條例第23條第2項規定，自應依法追訴審判。綜上所述
    ，本案事證明確，被告有施用第一級毒品犯行，堪以認定，
    應依法論科。
二、按海洛因屬毒品危害防制條例第2條第2項第1款所定之第一
    級毒品毒品，不得施用、持有。核被告施用海洛因所為，係
    犯毒品危害防制條例第10條第1項施用第一級毒品罪。其持
    有海洛因之低度行為應為其施用之高度行為所吸收，不另論
    罪。又被告係於犯罪未被有權偵查機關發覺前，於97年10月
    29日零時20分許在臺北市○○區○○街113號2樓前，為警盤
    查時，主動向警方供認其有施用第一級毒品行為，並交出身
    上所有之毒品海洛因1袋、注射針筒1支等情，有臺北市政府
    警察局松山分局刑事案件移送書、被告警詢筆錄1份可按（
    見同上偵卷第1、10頁），經核與刑法第62條前段規定之自
    首要件相符，爰依該條規定減輕其刑。又被告前因違反毒品
    危害防制條例、偽造印文等案件，經法院分別判處期徒確定
    ，再因減刑經法院裁定應執行有期徒刑10月確定，於96年1
    月23日執行完畢之事實，有臺灣高等法院被告前案紀錄表在
    卷可按，其前受有期徒刑之執行完畢，五年以內故意再犯本
    案有期徒刑以上之罪，為累犯，應依刑法第47條第1項規定
    加重其刑，並先加後減之。爰審酌被告品行、一再施用毒品
    ，自戕身心，復無法戒絕，惟其犯罪後坦承犯行，所為係戕
    害個人身體健康，及其犯罪之動機、目的、手段、智識程度
    、生活狀況等一切情狀，量處如主文所示之刑，並諭知易科
    罰金之折算標準。扣案第一級毒品海洛因1袋（淨重1.67公
    克），應依毒品危害防制條例第18條第1項前段規定宣告沒
    收銷燬之，扣案注射針筒1支係被告所有且供犯本罪所用之
    物，應依刑法第38條第1項第2款宣告沒收。
據上論斷，應依刑事訴訟法第273條之1第1項、第299條第1項前
段，毒品危害防制條例第10條第1項、第18條第1項前段，刑法第
11條、第47條第1項、第62條前段、第41條第1項前段、第38條第
1項第2款，判決如主文。
本案經檢察官蔡立文到庭執行職務
中    華    民    國    98    年    2     月    20    日
                  刑事第十五庭  法  官  孫惠琳
以上正本證明與原本無異。
如不服本判決應於收受送達後10日內向本院提出上訴書狀，並應
敘述具體理由；其未敘述上訴理由者，應於上訴期間屆滿後20日
內向本院補提理由書（均須按他造當事人之人數附繕）「切勿逕
送上級法院」。
                                書記官  郭錦賢
中    華    民    國    98    年    2     月    20    日
毒品危害防制條例第10條
施用第一級毒品者，處 6 月以上 5 年以下有期徒刑。
施用第二級毒品者，處 3 年以下有期徒刑。
毒品危害防制條例第18條
查獲之第一、二級毒品及專供製造或施用第一、二級毒品之器具
，不問屬於犯人與否，均沒收銷燬之；查獲之第三、四級毒品及
製造或施用毒品之器具，無正當理由而擅自持有者，均沒入銷燬
之。但合於醫藥、研究或訓練之用者，得不予銷燬。
前項合於醫藥、研究或訓練用毒品或器具之管理辦法，由法務部
會同行政院衛生署定之。


司法院資訊處製作；財團法人民間司法改革基金會備份。
